vi: Thực phẩm, đồ uống và thuốc lá > Hàng thực phẩm > Trái cây và rau > Hoa quả tươi và đông lạnh: Táo; Mãng cầu gai; Quả bơ; Đu đủ núi; Chuối; Quả mọng; Xa kê; Quả xương rồng hình trái lê; Mãng cầu tây; Cam quít; Dừa; Chà là; Sầu riêng; Ổi dứa; Quả sung; Trái cây trộn; Nho; Ổi; Quả trơn; Mít; Kiwi; Nhãn; Sơn trà Nhật Bản; Quả vải; Quả madrono; Táo mamey; Măng cụt; Dưa hấu; Đu đủ; Chanh leo; Lê; Quả hồng vàng; Quả tầm bóp; Dứa; Thanh long; Chuối tây plantain; Lựu; Mộc qua; Chôm chôm; Hồng xiêm; Quả trứng gà; Mãng cầu xiêm; Khế; Quả hạch; Mãng cầu; Me
en: Food, Beverages & Tobacco > Food Items > Fruits & Vegetables > Fresh & Frozen Fruits: Apples; Atemoyas; Avocados; Babacos; Bananas; Berries; Breadfruit; Cactus Pears; Cherimoyas; Citrus Fruits; Coconuts; Dates; Durians; Feijoas; Figs; Fruit Mixes; Grapes; Guavas; Homely Fruits; Jackfruits; Kiwis; Longan; Loquats; Lychees; Madroño; Mamey; Mangosteens; Melons; Papayas; Passion Fruit; Pears; Persimmons; Physalis; Pineapples; Pitahayas; Plantains; Pomegranates; Quince; Rambutans; Sapodillo; Sapote; Soursops; Starfruits; Stone Fruits; Sugar Apples; Tamarindo
zh-TW: 食物、飲料和菸草 > 食品 > 蔬果 > 新鮮/冷凍水果: 蘋果; 鳳梨釋迦; 酪梨; 香檳果; 香蕉; 莓果類; 麵包果; 仙人掌梨; 祕魯番荔枝; 柑橘類; 椰子; 椰棗; 榴槤; 斐濟果; 無花果; 什錦水果; 葡萄; 番石榴; 家常水果; 波羅蜜; 奇異果; 龍眼; 枇杷; 荔枝; 草莓樹漿果; 馬米果; 山竹; 瓜; 木瓜; 百香果; 梨; 柿; 燈籠果; 鳳梨; 火龍果; 大蕉; 石榴; 榲桲; 紅毛丹; 人心果; 白柿; 刺果番荔枝; 楊桃; 核果類; 釋迦; 羅望子
ko: 식품/음료/담배 > 식품 > 과일/야채 > 신선/냉동 과일: 사과; 아테모야; 아보카도; 바바코; 바나나; 베리류; 빵나무 열매; 손바닥 선인장; 체리모야; 감귤류; 코코넛; 대추야자; 두리안; 피조아; 무화과; 모둠과일; 포도; 구아버; 아구리; 잭프루트; 키위; 용안; 비파; 리치; 마드로뇨; 마메이; 망고스틴; 멜론; 파파야; 백향과; 배; 감; 꽈리; 파인애플; 피타야; 플랜테인; 석류; 마르멜로; 람부탄; 사포딜라; 사포테; 가시여지; 스타프루트; 핵과류; 슈가 애플; 타마린도
sl-SI: Hrana, pijača in tobak > Prehrambeni izdelki > Sadje in zelenjava > Sveže in zamrznjeno sadje: Jabolka; Atemoya; Avokado; Babako; Banane; Jagodičevje; Kruhovo sadje; Opuncije; Čerimoja; Citrusi; Kokos; Datlji; Duriani; Feijoa; Fige; Mešanice sadja; Grozdje; Guave; Domače sadje; Jackfruit; Kivi; Longan; Nešplja; Liči; Jagodno drevo; Mameja; Mangostan; Melona; Papaja; Pasijonka; Hruške; Kaki; Volčje jabolko; Ananas; Pitaja; Plantane; Granatno jabolko; Kutina; Rambutan; Sapodila; Sapotovec; Graviola; Karambola; Koščičasto sadje; Anona čerimoja; Tamarind
tr: Yiyecek, İçecekler ve Tütün Mamülleri > Yiyecek Çeşitleri > Meyve ve Sebzeler > Taze ve Dondurulmuş Meyveler: Elma; Atemoya; Avokado; Babako; Muz; Yumuşak Meyveler; Ekmek Ağacı Meyvesi; Hint İnciri; Çerimoya; Turunçgiller; Hindistan Cevizi; Hurma; Durian; Kaymak Ağacı Meyvesi; İncir; Meyve Karışımları; Üzüm; Guava; Homli Meyvesi; Jackfruit; Kiviler; Longan; Malta Eriği; Liçi; Arbutus; Santa Domingo Şeftalisi; Mangostan; Kavun; Papaya; Çarkıfelek Meyvesi; Armut; Trabzon Hurması; Altın Çilek; Ananas; Pitaya; Plantain; Nar; Ayva; Rambutan; Sapodillo; Sapot; Tarçın Elması; Karambola; Çekirdekli Meyveler; Hint Ayvası; Hint Hurması
lt-LT: Maistas, gėrimai ir tabakas > Maisto prekės > Vaisiai ir daržovės > Švieži ir šaldyti vaisiai: Obuoliai; Sodinės anonos; Avokadai; Ekvadorinio melionmedžio briaunotojo varieteto vaisiai; Bananai; Uogos; Duonvaisiai; Opuncijų vaisiai; Peruvinės anonos; Citrusiniai vaisiai; Kokoso riešutai; Datulės; Durijai; Amerikinės akos vaisiai; Figos; Vaisių mišiniai; Vynuogės; Guavos; Naminiai vaisiai; Džekfrutai; Kiviai; Longanai; Japoninės lokvos vaisiai; Ličiai; Žemuoginio arbuto vaisiai; Marmeladinių sargečių vaisiai; Mangostanai; Melionai; Papajos; Pasifloros; Kriaušės; Persimonai; Dumplainiai; Ananasai; Drakono vaisiai; Plantanai; Granatai; Cidonijos; Rambutanai; Sapodilijos; Kulkmedžio vaisiai; Dygiuotosios anonos; Karamobolos; Kaulavaisiai; Žvynuotosios anonos; Tamarindai
hr-HR: Hrana, piće i duhan > Prehrambeni artikli > Voće i povrće > Svježe i smrznuto voće: Jabuke; Atemoja; Avokado; Babaco; Banane; Šumsko voće; Kruhovac; Kaktusova kruška; Tropska jabuka; Citrusno voće; Kokos; Datulje; Durijani; Feijoa; Smokve; Voćne mješavine; Grožđe; Guava; Domaće voće; Kruhovac; Kivi; Longan; Lokvat; Liči; Madroño; Mamey; Mangostin; Dinja; Papaja; Marakuja; Kruške; Kaki; Peruanska jagoda; Ananas; Pitaja; Plantana banane; Šipak; Dunja; Rambutan; Sapodilla; Sapote; Graviola; Karambola; Koštuničavo voće; Ljuskasta anona; Tamarind
nb: Mat, drikkevarer og tobakk > Matvarer > Frukt og grønnsaker > Fersk og frossen frukt: Epler; Atemoyaer; Avokadoer; Babacos; Bananer; Bær; Brødfrukt; Kaktuspærer; Cherimoyaer; Sitrusfrukter; Kokosnøtter; Dadler; Durian; Feijoaer; Fiken; Fruktblandinger; Druer; Guavaer; Hjemlige frukt; Jackfrukt; Kiwier; Longan; Loquater; Litchier; Madroñoer; Mameyer; Mangosteener; Meloner; Papayaer; Pasjonsfrukt; Pærer; Persimoner; Physalis; Ananas; Pitahayaer; Kokebananer; Granatepler; Quince; Rambutaner; Sapodilloer; Sapote; Graviolaer; Stjernefrukt; Steinfrukt; Sukkerepler; Tamarindo
cs: Jídlo, pití a tabák > Potraviny > Ovoce a zelenina > Čerstvé a mražené ovoce: Jablka; Atemoja; Avokáda; Babako; Banány; Bobulovité plody; Chlebovník; Opuncie; Čerimoja; Citrusové plody; Kokosové ořechy; Datle; Duriany; Fejchoa, ananasová kvajáva; Fíky; Ovocné směsi; Hroznové víno; Kvajáva; Domácí ovoce; Jackfruit; Kiwi; Longan; Mišpule; Liči; Planika; Mamejová jablka; Mangostana; Melouny; Papája; Maracuja; Hrušky; Kaki; Mochyně; Ananasy; Pitahaya (Dračí ovoce); Plantejny; Granátová jablka; Kdoule; Rambutan; Sapodilla; Sapota; Láhevník; Karambola; Peckovice; Anona; Tamarind
ru: Продукты, напитки и табачные изделия > Пищевые продукты > Фрукты и овощи > Свежие и замороженные фрукты: Яблоки; Атемойя; Авокадо; Бабако; Бананы; Ягоды; Плоды хлебного дерева; Плоды опунции; Черимойя; Цитрусовые; Кокосы; Финики; Дурианы; Фейхоа; Инжир; Фруктовые смеси; Виноград; Гуава; Агли; Джекфруты; Киви; Лонган; Мушмула; Личи; Мадруно; Маммея; Мангостины; Дыни; Папайя; Маракуйя; Груши; Хурма; Физалис; Ананасы; Питахайа; Плантайны; Гранаты; Айва; Рамбутаны; Саподилла; Сапота; Сметанные яблоки; Карамбола; Плоды с косточкой; Сахарные яблоки; Тамаринд
nl: Eten, drinken en tabak > Voedselitems > Fruit en groente > Vers en diepvriesfruit: Appels; Atemoya's; Avocado's; Babaco's; Bananen; Bessen; Broodvruchten; Cactusvruchten; Cherimoya's; Citrusvruchten; Kokosnoten; Dadels; Doerians; Ananasguaves; Vijgen; Fruitmixen; Druiven; Guaves; Homlivruchten; Jackfruits; Kiwi's; Longans; Japanse mispels; Lychees; Aardbeiboomvruchten; Mameyvruchten; Mangostenen; Meloenen; Papaya's; Passievruchten; Peren; Persimmonvruchten; Kaapse kruisbessen; Ananassen; Pitahaya's; Bakbananen; Granaatappels; Kweeperen; Rambutans; Sapodilla's; Mispels; Zuurzak; Sterfruit; Steenvruchten; Schubappels; Tamarindes
ro-RO: Alimente, băuturi și tutun > Produse alimentare > Fructe și legume > Fructe proaspete și congelate: Mere; Atemoya; Avocado; Babaco; Banane; Fructe de pădure; Fructe de arbore-de-pâine; Fructe de cactus; Cherimoya; Citrice; Nuci de cocos; Curmale; Durian; Feijoa; Smochine; Amestecuri de fructe; Struguri; Guave; Fructe cu aspect neatrăgător; Jackfruit; Kiwi; Longan; Loquat; Lichi; Madroño; Mamey; Mangustan; Pepeni; Papaya; Fructul pasiunii; Pere; Curmale japoneze; Physalis; Ananas; Pitahaya; Banane plantain; Rodii; Gutui; Rambutan; Sapodillo; Sapote; Graviola; Carambola; Fructe cu sâmburi; Sugar apple; Tamarind
de: Nahrungsmittel, Getränke & Tabak > Lebensmittel > Obst & Gemüse > Frisches & Tiefgefrorenes Obst: Äpfel; Atemoyas; Avocados; Berg-Papayas; Bananen; Beeren; Brotfrucht; Kaktusfeigen; Cherimoyas; Zitrusfrüchte; Kokosnüsse; Datteln; Durians; Brasilianische Guaven; Feigen; Obstmischungen; Trauben; Guaven; Homli-Früchte; Jackfrüchte; Kiwis; Longan; Loquats; Lychees; Madrono-Früchte; Große Sapoten; Mangostanfrüchte; Melonen; Papayas; Passionsfrüchte; Birnen; Persimonen; Physalis; Ananas; Pitahayas; Kochbananen; Granatäpfel; Quitten; Rambutans; Breiäpfel; Sapoten; Stachelannonen; Sternfrüchte; Steinfrüchte; Zimtäpfel; Tamarinden
pl: Żywność, napoje i tytoń > Żywność > Owoce i warzywa > Świeże i mrożone owoce: Jabłka; Atemoya; Awokado; Babako; Banany; Jagody; Owoce chlebowca; Opuncje figowe; Cherimoya; Cytrusy; Kokosy; Daktyle; Duriany; Akka Sellowa; Figi; Mieszanki owocowe; Winogrona; Gujawy; Owoce homli; Dżakfruty; Kiwi; Longan; Nieśplik japoński; Liczi; Madrono; Mamea; Mangostan; Melony; Papaja; Męczennica jadalna; Gruszki; Persymona; Miechunka; Ananasy; Pitaje; Platany; Granaty; Pigwy; Rambutan; Pigwice; Sapota; Flaszowce; Karambola; Owoce pestkowe; Jabłka cukrowe; Tamaryndowce
el: Τρόφιμα, ποτά & προϊόντα καπνού > Είδη διατροφής > Φρούτα & λαχανικά > Φρέσκα & κατεψυγμένα φρούτα: Μήλα; Ατεμόγιας; Αβοκάντο; Μπαμπάκος; Μπανάνες; Μούρα; Αρτόκαρπος; Αχλάδια κάκτου; Τσεριμόγιες; Εσπεριδοειδή; Καρύδες; Χουρμάδες; Ντούριαν; Φεϊζόα; Σύκα; Μείγματα φρούτων; Σταφύλια; Γκουάβες; Σπιτικά φρούτα; Τζάκφρουτ; Ακτινίδια; Λόνγκαν; Μούσμουλα; Λίτσι; Μαντρόνιο; Μαμέι; Μανγκοστέν; Πεπόνια; Παπάγια; Φρούτο του πάθους; Αχλάδια; Λωτοί; Φυσαλίδα; Ανανάδες; Πιταχάγια; Μπανάνες πλαντέιν; Ρόδια; Κυδώνια; Ραμπουτάν; Σαποδίλο; Σαπότε; Γουανάμπανα; Καραμπόλα; Πυρηνόκαρπα φρούτα; Ζαχαρόμηλα; Ταμάρινδος
pt-PT: Comida, bebidas e tabaco > Artigos alimentares > Frutas e vegetais > Fruta fresca e congelada: Maçãs; Atemoias; Abacates; Babacos; Bananas; Bagas; Fruta-pão; Figo da Índia; Anonas; Citrinos; Cocos; Tâmaras; Duriões; Feijoas; Figos; Misturas de frutas; Uvas; Guavas; Fruta caseira; Jaca; Kiwis; Longan; Nêsperas; Líchias; Medronhos; Pouteria; Mangostão; Melões; Papaias; Maracujá; Peras; Dióspiros; Fisális; Ananás; Pitaias; Bananas-pão; Romãs; Marmelo; Rambutão; Sapoti; Sapote; Graviolas; Carambolas; Drupa; Maçã-do-açúcar; Tamarindo
zh-CN: 饮食/烟酒 > 食品 > 蔬菜/水果 > 新鲜/冷冻水果: 苹果; 杂交番荔枝; 牛油果; 山木瓜; 香蕉; 浆果; 面包果; 仙人掌梨; 毛叶番荔枝; 柑橘类水果; 椰子; 大枣; 榴莲; 费约果; 无花果; 综合水果; 葡萄; 番石榴; 家常水果; 菠萝蜜; 猕猴桃; 龙眼; 枇杷; 荔枝; 杨梅; 曼密苹果; 山竹; 甜瓜; 木瓜; 西番莲果/百香果; 梨; 柿子; 酸浆果实; 菠萝; 火龙果; 芭蕉; 石榴; 温柏（梨）; 红毛丹果; 赤铁果; 美果榄; 刺果番荔枝; 杨桃; 核果类水果; 番荔枝; 酸豆树果
pt-BR: Alimentos, bebidas e tabaco > Alimentos > Frutas e vegetais > Frutas frescas e congeladas: Maçãs; Atemoias; Abacates; Babacos; Bananas; Frutas vermelhas; Fruta-pão; Peras espinhosas; Anonas; Frutas cítricas; Cocos; Tâmaras; Durianos; Feijoas; Figos; Misturas de frutas; Uvas; Goiabas; Homli; Jacas; Kiwis; Longans; Nêsperas; Lichias; Medronho; Abricó-do-pará; Mangostões; Melões; Papaias; Maracujás; Peras; Caquis; Camapu; Abacaxis; Pitaias; Bananas-da-terra; Romãs; Marmelos; Rambutões; Sapodillos; Sapotas; Graviolas; Carambolas; Frutas com caroço; Fruta-pinha; Tamarindos
fi: Ruoka, juoma ja tupakkatuotteet > Ruokatuotteet > Hedelmät ja kasvikset > Tuoreet ja pakastetut hedelmät: Omenat; Atemoyat; Avokadot; Särmäpapaijat; Banaanit; Marjat; Leipäpuun hedelmät; Viikunaopuntiat; Kirimoijat; Sitrushedelmät; Kookospähkinät; Taatelit; Duriot; Feijoat; Viikunat; Hedelmäsekoitukset; Viinirypäleet; Guavat; Erikoiset hedelmät; Jakkipuun hedelmät; Kiivit; Longaanit; Lokvatit; Litsit; Lännenmansikkapuun hedelmät; Mameyt; Mangostanit; Melonit; Papayat; Passionhedelmä; Päärynät; Persimonit; Karviaiskoisot; Ananakset; Pitaijat; Keittobanaanit; Granaattiomenat; Kvittenit; Rambutaanit; Sapodilla; Sapote; Oka-annoonat; Karambolat; Luumarjat; Sokeriannoonat; Tamarindi
it: Cibo, bevande e tabacco > Alimenti > Frutta e verdura > Frutta fresca e congelata: Mele; Atemoya; Avocado; Babaco; Banane; Bacche; Frutto dell'albero del pane; Opuntia; Cirimoia; Agrumi; Noci di cocco; Datteri; Durian; Feijoa; Fichi; Mix di frutta; Uva; Guava; Conserve casalinghe di frutta; Jackfruit; Kiwi; Longan; Nespole; Lychee; Corbezzolo; Mamey; Mangostani; Meloni; Papaya; Frutta della passione; Pere; Cachi; Physalis; Ananas; Pitahaya; Platani; Melagrani; Mele cotogne; Rambutan; Sapodilla; Zapote; Guanàbana; Carambola; Frutta con nocciolo; Chirimoya; Tamarindo
bg-BG: Храна, напитки и тютюневи изделия > Хранителни продукти > Плодове и зеленчуци > Пресни и замразени плодове: Ябълки; Атемоя; Авокадо; Бабако; Банани; Горски плодове; Хлебно дърво; Бодливи круши; Черимоя; Цитрусови плодове; Кокосови орехи; Фурми; Плодове дуриан; Фейхоа; Смокини; Плодови смеси; Грозде; Гуава; Домашни плодове; Джакфрут; Киви; Лонган; Японски мушмули; Личи; Кумарка; Мамей; Мангостини; Пъпеши; Папая; Маракуя; Круши; Райска ябълка; Физалис; Ананас; Питая; Плантани; Нар; Дюля; Рамбутани; Саподило; Сапоте; Гравиола; Карамбола; Костилкови плодове; Захарни ябълки; Тамаринд
es: Alimentación, bebida y tabaco > Alimentos > Frutas y verduras > Frutas frescas y congeladas: Manzanas; Atemoyas; Aguacates; Babacos; Plátanos; Frutas del bosque; Fruto del pan; Higos chumbos; Chirimoyas; Cítricos; Cocos; Dátiles; Durianes; Feijoas; Higos; Macedonias de frutas; Uvas; Guayabas; Homlis; Yacas; Kiwis; Longanas; Nísperos; Lichis; Madroños; Mameys; Mangostinos; Melones; Papayas; Maracuyas; Peras; Caquis; Alquequenjes; Piñas; Pitayas; Plátanos machos; Granadas; Membrillos; Rambutanes; Chicozapote; Zapotes; Guanábanas; Carambolas; Frutas con hueso; Anonas; Tamarindos
hu: Élelmiszerek, italok és dohányáru > Élelmiszertételek > Gyümölcsök és Zöldségek > Friss és fagyasztott gyümölcsök: Almák; Atemoyák; Avokádók; Babakók; Banánok; Bogyós gyümölcsök; Kenyérgyümölcs; Kaktuszkörte; Csirimojók; Citrus gyümölcsök; Kókuszdiók; Datolyák; Duriánok; Mirtuszdiók; Fügék; Gyümölcskeverékek; Szőlők; Guavák; Otthonos gyümölcsök; Jackfruitok; Kiwik; Longán; Naspolyák; Licsik; Nyugati szamóca; Szapota; Mangosztánok; Dinnyék; Papayák; Passiógyümölcs; Körték; Datolyaszilvák; Földicseresznyék; Ananászok; Pitaják; Főzőbanánok; Gránátalmák; Birsalma; Rambutánok; Sapodillao; Fekete datolyaszilva; Tüskés annóna; Csillaggyümölcsök; Csonthéjas gyümölcsök; Cukoralmák; Tamarindo
sk-SK: Potraviny, nápoje a tabakové výrobky > Potraviny > Ovocie a zelenina > Čerstvé a mrazené ovocie: Jablká; Atemoya; Avokádo; Babaco; Banány; Bobuľové ovocie; Chlebovník; Opuncia; Cherimoya; Citrusové plody; Kokosové orechy; Datle; Duriany; Feijoa; Figy; Ovocné zmesi; Hrozno; Guava; Domáce ovocie; Chlebovník; Kiwi; Longan; Lokvát; Liči; Jahodovec; Mamey; Mangostána; Melóny; Papája; Múčenka; Hrušky; Kaki; Machovka; Ananás; Pitahaya; Plantainy; Granátové jablká; Dula; Rambután; Sapodilla; Sapota; Anona mäkkoostnatá; Karambola; Kôstkové ovocie; Anona šupinatá; Tamarindo
da: Fødevarer, drikkevarer og tobak > Fødevarer > Frugt og grøntsager > Frisk og frossen frugt: Æbler; Atemoya; Avocadoer; Babaco; Bananer; Bær; Brødfrugt; Kaktuspærer; Cherimoya; Citrusfrugter; Kokosnødder; Dadler; Durianfrugter; Feijoa; Figner; Frugtblandinger; Vindruer; Guava; Homlifrugt; Jackfrugter; Kiwifrugt; Longanfrugt; Japanmispel; Kærlighedsfrugt; Madroño; Mameyfrugt; Mangostan; Meloner; Papaya; Passionsfrugt; Pærer; Daddelblommer; Ananaskirsebær; Ananas; Pitaya; Madbananer; Granatæbler; Kvæde; Rambutan; Sapotilfrugt; Sapotefrugt; Guanábana; Stjernefrugt; Stenfrugter; Sukkeræbler; Tamarind
fr: Alimentation, boissons et tabac > Aliments > Fruits et légumes > Fruits frais et surgelés: Pommes; Atemoyas; Avocats; Babacos; Bananes; Baies; Fruits de l’arbre à pain; Figues de Barbarie; Chérimoles; Agrumes; Noix de coco; Dattes; Durians; Feijoas; Figues; Mélanges de fruits; Raisins; Goyaves; Homlis; Fruits du jacquier; Kiwis; Longanes; Nèfles du Japon; Litchis; Arbouse; Sapotes mamey; Mangoustans; Melons; Papayes; Fruits de la passion; Poires; Kakis; Physalis; Ananas; Pitayas; Bananes plantains; Grenades; Coings; Ramboutans; Sapotilles; Sapotes; Corossols; Caramboles; Fruits à noyaux; Pommes cannelle; Tamarins
sv: Mat, dryck och tobak > Livsmedel > Frukter och grönsaker > Färsk och fryst frukt: Äpplen; Atemoya; Avokado; Babaco; Bananer; Bär; Brödfrukt; Fikonkaktus; Cherimoya; Citrusfrukter; Kokosnötter; Dadlar; Durianfrukter; Feijoa; Fikon; Fruktblandningar; Vindruvor; Guava; Homlifrukt; Jackfrukt; Kiwi; Longan; Mispelfrukter; Litchi; Smultronträdfrukt; Mamey; Mangostan; Meloner; Papaya; Passionsfrukt; Päron; Persimmon; Physalis; Ananas; Pitaya; Kokbananer; Granatäpple; Kvitten; Rambutan; Sapodilla; Sapote; Taggannona; Stjärnfrukt; Stenfrukter; Sockeräpple; Tamarind
ja: 食品・飲料 > 食品 > 野菜・果物 > 果物・冷凍フルーツ: リンゴ; アテモヤ; アボカド; ババコ; バナナ; ベリー類; パンノキ; カクタスペア; チェリモヤ; 柑橘類; ココナッツ; ナツメヤシ; ドリアン; フェイジョア; イチジク; フルーツミックス; ブドウ; グアバ; ホムリフルーツ; ジャックフルーツ; キウイフルーツ; リュウガン; ビワ; ライチ; 山桃; マメイ; マンゴスチン; メロン; パパイヤ; パッションフルーツ; 梨・洋ナシ; 柿; 食用ほおずき; パイナップル; ドラゴンフルーツ; プランテイン; ザクロ; マルメロ; ランブータン; サポジラ; サポーテ; トゲバンレイシ; スターフルーツ; 核果; バンレイシ; タマリンド
th: อาหาร เครื่องดื่ม และยาสูบ > รายการอาหาร > ผลไม้และผัก > ผลไม้สดและแช่แข็ง: แอปเปิล; อะติมัวย่า; อะโวคาโด; บาบาโค่; กล้วย; เบอร์รี่; สาเก; แคกทัสแพร์; เชอริโมย่า; ผลไม้ตระกูลส้ม; มะพร้าว; อินทผลัม; ทุเรียน; ฟีโจว; มะเดื่อ; ผลไม้รวม; องุ่น; ฝรั่ง; ผลไม้ท้องถิ่น; ขนุน; กีวี; ลำไย; โลควอท; ลิ้นจี่; มาโดรนโย่; มามีย์; มังคุด; เมลอน; มะละกอ; เสาวรส; แพร์; ลูกพลับ; ฟิสซาลี; สับปะรด; พิทาหาย่า; กล้าย; ทับทิม; ควินซ์; เงาะ; ซาโพดิลโล่; ซาโพท; ทุเรียนเทศ; มะเฟือง; ผลไม้เมล็ดแข็ง; น้อยหน่า; ทามารินโด